臺灣基隆地方法院小額民事判決
111年度基小字第1508號
原      告  郭鎂慧  
法定代理人  郭富吉  
被      告  劉家志  



訴訟代理人  廖健良  
上列當事人間請求損害賠償事件，本院於民國111年8月18日言詞
辯論終結，判決如下：
    主  文
被告應給付原告新臺幣（下同）2萬1,255元。
原告其餘之訴駁回。
訴訟費用1,000元，由被告負擔356元，餘由原告負擔。
本判決第1項得假執行。但被告如以2萬1,255元為原告預供擔保
，得免為假執行。
原告其餘假執行之聲請駁回。
    事實及理由要領
一、原告起訴主張：被告於109年6月26日下午6時50分許，騎乘
    車牌號碼000-0000普通重型機車，沿基隆市中正區北寧路之
    機車優先道，往海洋大學方向行駛，行經北寧路250號之8前
    ，本應注意在劃有分向限制線之路段，不得迴車，且汽車迴
    車前，應暫停並顯示左轉燈光或手勢，看清無來往車輛，始
    得迴轉，而依當時天候為陰，夜間有照明，路面鋪裝柏油且
    乾燥、無缺陷、無障礙物，並無不能注意之情事，竟疏未注
    意，貿然向左迴轉，適訴外人郭鎂儀騎乘車牌號碼000-0000
    普通重型機車（下稱系爭機車）搭載原告，同向由後方直行
    駛至，發現後煞閃不及，兩車因而發生碰撞，致郭鎂儀、原
    告人車倒地，原告因此受有下背部和骨盆挫傷、左踝挫傷、
    右肩挫傷及右肘擦傷等傷害。故依侵權行為損害賠償之法律
    關係，請求被告賠償醫療費用3,110元、薪資收入損失4萬5,
    000元及精神慰撫金1萬元等語，並聲明：被告應賠償原告5
    萬8,110元；並願供擔保，請准宣告假執行。
二、被告答辯：原告申請強制險理賠時只提供1張醫療費用單據
    ，強制險已賠付855元，就原告請求之醫療費用部分差額為2
    ,255元；另依衛生福利部基隆醫院函覆受傷需休養1個月，
    並依原告日薪300元計算之工作收入損失為9,000元；精神慰
    撫金部分則願給付5,000元，故被告可賠償之金額共1萬6,25
    5元等語。
三、本院判斷：
  ㈠按「因故意或過失，不法侵害他人之權利者，負損害賠償責
    任」、「汽車、機車或其他非依軌道行駛之動力車輛，在使
    用中加損害於他人者，駕駛人應賠償因此所生之損害」、「
    不法侵害他人之身體或健康者，對於被害人因此喪失或減少
    勞動能力或增加生活上之需要時，應負損害賠償責任」、「
    不法侵害他人之身體、健康、名譽、自由、信用、隱私、貞
    操，或不法侵害其他人格法益而情節重大者，被害人雖非財
    產上之損害，亦得請求賠償相當之金額」，民法第184條第1
    項前段、第191條之2前段、第193條第1項、第195第1項前段
    分別定有明文。本件原告主張被告於上開時、地騎乘機車違
    規迴轉碰撞訴外人郭鎂儀騎乘之系爭機車，致系爭機車附載
    之原告受有上開傷害之事實，業據其引用與本件民事事件係
    屬同一事實之刑事過失傷害案件即本院110年度基交簡字第1
    32號刑事簡易判決之理由與證據，而被告該行為業經本院刑
    事庭判處被告犯過失傷害罪，處有期徒刑4月，如易科罰金
    ，以1,000元折算1日，嗣被告提起上訴，經本院110年度交
    簡上字第19號刑事判決駁回上訴而告確定，而本件事故經交
    通部公路總局臺北區監理所基宜區車輛行車事故鑑定會基宜
    區0000000案鑑定，鑑定意見為「一、劉家志駕駛普通重機
    車，行經分向限制線路段，由機慢車道直接向左迴車，疏未
    注意看清後方直行來車，為肇事原因。二、郭鎂儀駕駛普通
    重型機車，行經分向限制線路段，直行煞閃不及，無肇事因
    素。」有上開刑事一審判決可查（詳本院卷第16頁），且兩
    造就該事實均未表爭執，足認被告就車禍之發生確有過失，
    原告所受傷害與被告過失行為間有相當因果關係，則原告依
    侵權行為法律關係，請求被告負損害賠償之責，自屬有據。
  ㈡就原告請求之項目及金額審酌如下：
  ⒈醫療費用：
　　原告主張因本件車禍支出醫療費用3,110元，並提出衛生福
    利部基隆醫院醫療費用收據等件為證，為被告所不爭執，然
    辯稱強制險已賠855元等語，按「保險人依本法規定所為之
    保險給付，視為被保險人損害賠償金額之一部分；被保險人
    受賠償請求時，得扣除之」，強制汽車責任保險法第32條定
    有明文，而原告就已受領強制汽車責任保險金855元既未表
    爭執，該部分自應予以扣除，經扣除後原告得請求被告賠償
    之醫療費用為2,255元（計算式：3,110－855＝2,255），逾此
    範圍之主張，即屬無據，應予駁回。
  ⒉薪資收入損失：
　　原告主張事故時為高中生，課後至瑞芳美食街阿珠麵店打工
    ，幫忙打掃麵攤及洗碗，日薪300元，每月工作25天，因本
    件車禍致下背部、骨盆、左踝、右肩挫傷及右肘擦傷，蹲下
    會疼痛無法工作，請求自車禍日起6個月之薪資收入損失4萬
    5,000元等語。據瑞芳鎮第二公有市場飲食類第34號攤位（
    阿珠麵店）負責人蔡瑞真於111年8月12日陳報本院稱，原告
    自109年3月1日起至本店幫忙臨時洗碗工，日薪300元當日現
    領，從未請假過，於109年6月26日下午7時許經其家人電話
    通知因車禍請病假，經本店同意以留職停薪辦理，後因本店
    空間不大，洗碗時需蹲下，而原告受傷無法蹲下洗碗，故自
    109年6月26日起迄今未至本店工作（詳本院卷第95頁）。經
    本院向衛生福利部基隆醫院函查原告受傷需休養多久始能再
    從事洗碗工作，據該院以111年8月1日基醫醫行字第1110005
    467號函覆本院稱：「依骨科主治醫師表示，每個人受傷機
    轉不同，身體復原速度不同，挫傷的情況，實難有一固定可
    回復工作的時間，洗碗的工作屬於勞累性質，一般建議休息
    至少2~4週。」（詳本院卷第91頁），堪認原告於治療休養
    之1個月期間確實不能從事洗碗工作，而受有1個月之收入損
    失。從而，原告主張因車禍受傷無法工作之薪資損失於9,00
    0元（計算式：300元/日×30日＝9,000元）範圍內，為有理由
    ，逾此範圍之請求，即屬無據，應予駁回。
  ⒊精神慰撫金：
    按不法侵害他人之人格權，被害人受有非財產上損害，請求
    加害人賠償相當金額之慰撫金時，法院對於慰撫金之量定，
    應斟酌實際加害情形、所造成之影響、被害人痛苦之程度、
    兩造之身分地位經濟情形及其他各種狀況，以核定相當之數
    額（最高法院47年台上字第1221號、51年台上字第223號民
    事判決要旨參照）。原告因本件車禍受有下背部、骨盆、左
    踝、右肩挫傷及右肘擦傷，預後不良衍生左足背腱鞘囊腫，
    對其身體健康、生活及課業已造成相當影響，受有精神上之
    痛苦，應屬事實。又原告現為大學生，被告高中畢，現為職
    業軍人，業據兩造陳明在卷，本院審酌被告駕駛行為之過失
    程度、原告所受傷勢與復原情形，兼衡兩造之學、經歷、身
    分、經濟狀況等一切情狀，認原告請求被告賠償精神慰撫金
    1萬元，並無不合，自應准許。
　⒋綜上所述，原告依侵權行為損害賠償之法律關係，請求被告
    賠償醫療費用2,255元、薪資收入損失9,000元及精神慰撫金
    1萬元，共計2萬1,255元，洵屬正當，應予准許。逾此範圍
    之請求，於法無據，應予駁回。
四、本件事證已臻明確，兩造其餘之攻擊防禦方法及所提證據，
    於判決結果不生影響，爰不一一論列，附此敘明。
五、本件原告勝訴部分，係依小額訴訟程序所為被告敗訴之判決
    ，爰依職權宣告假執行，併依職權宣告被告如為原告預供擔
    保後，得免為假執行。至於原告敗訴部分，既經駁回，其假
    執行之聲請即失所附麗，應併予駁回。
六、本件訴訟費用即第一審裁判費確定為1,000元，由兩造按其
    勝敗之比例負擔，即由被告負擔356元（計算式：21,255/59
    ,740×1,000＝356元，元以下四捨五入），餘由原告負擔。
七、結論：本件原告之訴為一部有理由，一部無理由，依民事訴
    訟法第436條之20、第436條之23、第436條第2項、第79條及
    第392條第2項，判決如主文。
中　　華　　民　　國　　111 　年　　8 　　月　　30　　日
　　　　          基隆簡易庭法　官　林淑鳳
以上正本係照原本作成。
對於本件判決如有不服，應於收受送達後20日內向本院提出上訴
書狀，上訴於本院合議庭，並按他造當事人之人數附具繕本。
當事人之上訴，非以判決違背法令為理由不得為之，上訴狀應記
載上訴理由，表明下列各款事項：
㈠原判決所違背之法令及其具體內容。
㈡依訴訟資料可認為原判決有違背法令之具體事實。
如委任律師提起上訴者，應一併繳納上訴審裁判費。
中　　華　　民　　國　　111 　年　　8 　　月　　30　　日
                            書記官　張景欣